# 应收票据计提减值

提问人：shiyunhao2 时间：2020-02-18 09:31:25
陈版主，之前老准则下应收票据大部分企业未减值，新准则下看到不少企业变更新金融准则公告时，加入了商业承兑汇票坏账准备的计提（大部分按照账龄）。在这种情况下是否需要追溯前期的商业承兑汇票减值数据？

回答人：chenyiwei
理论上说，商业承兑汇票的减值问题在前期原准则执行期间也同样存在，商业承兑汇票的信用风险水平并无显著变化，因此前期不计提坏帐准备，在原准则下也是一项前期差错，但如果金额较小的，则属于非重大差错，也可以接受在差错发现当期直接更正的简化处理。